臺灣士林地方法院刑事裁定
111年度撤緩字第9號
聲  請  人  臺灣士林地方檢察署檢察官
受  刑  人  蔡明諺


上列聲請人因受刑人犯不能安全駕駛致交通危險罪案件，聲請撤
銷緩刑之宣告（111年度執聲字第59號），本院裁定如下：
    主  文
蔡明諺之緩刑宣告撤銷。
    理  由
一、聲請意旨略以：受刑人蔡明諺因犯不能安全駕駛致交通危險
    罪案件，經臺灣桃園地方法院於109年7月20日以109年度壢
    交簡字第1428號判決判處有期徒刑3月，緩刑2年，緩刑期間
    付保護管束，並應向公庫支付新臺幣3萬元，並應向指定之
    政府機關、政府機構、行政法人、社區或其他符合公益目的
    之機構或團體，提供90小時之義務勞務，於109年8月19日確
    定在案。因受刑人於緩刑期內多次未按時報到執行保護管束
    及義務勞務，分別違反保安處分執行法第74條之2第2款、刑
    法第74條第2項第5款之規定，足認原宣告之緩刑難收預期效
    果，已合於刑法第75條之1第1項第4款、保安處分執行法第7
    4條之3所定得撤銷緩刑宣告之原因，爰依刑事訴訟法第476
    條規定聲請撤銷等語。
二、按受保護管束人在保護管束期間內，應遵守左列事項：一、
    保持善良品行，不得與素行不良之人往還。二、服從檢察官
    及執行保護管束者之命令。三、不得對被害人、告訴人或告
    發人尋釁。四、對於身體健康、生活情況及工作環境等，每
    月至少向執行保護管束者報告1次。五、非經執行保護管束
    者許可，不得離開受保護管束地；離開在10日以上時，應經
    檢察官核准。又受保護管束人違反前條各款情形之一，情節
    重大者，檢察官得聲請撤銷保護管束或緩刑之宣告，保安處
    分執行法第74條之2、第74條之3第1項分有明文。次按受緩
    刑之宣告，而有違反刑法第74條第2項第1款至第8款所定負
    擔情節重大者，足認原宣告之緩刑難收其預期效果，而有執
    行刑罰之必要者，得撤銷其宣告，刑法第75條之1第1項第4 
    款定有明文。再按法院於緩刑期間內，得命犯罪行為人於緩
    刑期內應遵守之事項（例如向被害人支付相當數額、向公庫
    支付一定之金額、接受精神、心理輔導、提供義務勞務或其
    他為預防再犯之事項），明定違反該條所定事項情節重大者
    ，得撤銷其緩刑宣告，以期週延。至於所謂「情節重大」，
    係指受判決人顯有履行負擔之可能，而隱匿或處分其財產、
    故意不履行、無正當事由拒絕履行或顯有逃匿之虞等情事而
    言（刑法第75條之1第1項第4款立法理由參照）。又刑法第7
    5條之1乃相對撤銷緩刑宣告事由之規定，係採裁量撤銷主義
    ，賦予法院撤銷與否之權限，特於第1項規定實質要件為「
    足認原宣告之緩刑難收其預期效果，而有執行刑罰之必要」
    ，供作審認之標準。是於上揭「得」撤銷緩刑之情形，法官
    應依職權而為合目的性之裁量，妥適審酌緩刑之宣告是否已
    難收其預期之效果，而確有執行刑罰之必要，此與刑法第75
    條第1項所定2款要件有一具備，即毋庸再行審酌其他情狀，
    應逕予撤銷緩刑之情形不同。
三、經查：
  ㈠受刑人蔡明諺因公共危險案件，經臺灣桃園地方法院於109年
    7月20日以109年度壢交簡字第1428號判決判處有期徒刑3月
    ，緩刑2年，緩刑期間付保護管束，並應向公庫支付新臺幣3
    萬元，並應向指定之政府機關、政府機構、行政法人、社區
    或其他符合公益目的之機構或團體，提供90小時之義務勞務
    ，於109年8月19日確定在案等情，此有上開判決書、臺灣高
    等法院被告前案紀錄表在卷可稽，堪以認定。
　㈡惟受刑人經臺灣士林地方檢察署（下稱士林地檢署）分別於1
    10年4月30日、110年8月31日傳喚其到署，受刑人皆未依期
    報到執行保護管束，經函請臺北市政府警察局北投分局派員
    查訪，並請家人促其儘速到士林地檢察署報到，迄今仍未報
    到；又受刑人應提供義務勞務90小時經臺灣桃園地方檢察署
    於109年11月24日合法傳喚，亦未依期至該署報到，並經該
    署函請桃園市政府警察局中壢分局派員查訪，復經多次電話
    聯繫始於110年8月13日至該署報到，然迄今義務勞務履行時
    數為零，此有臺北市政府警察局北投分局函文2份及電話查
    訪表、桃園市政府警察局中壢分局函文及所附查訪照片、臺
    灣桃園地檢署公務電話紀錄單3紙、臺灣士林地方檢察署刑
    事執行案件進行單、臺灣士林地方檢察署檢察官110年4月13
    日、110年8月9日執行保護管束命令、臺灣士林地方檢察署
    送達證書3紙、110年8月13日受刑人蔡明諺執行筆錄1份附卷
    可佐，足見受刑人無正當理由未能如期報到，且其無意履行
    上開判決所附之條件，堪認上開緩刑之宣告，尚難以矯正受
    刑人之惡習，受刑人並未因緩刑之寬典而有所省悟及警惕，
    實無從再預期受刑人將會遵守相關法令規定，應認難收緩刑
    為鼓勵自新之效果，其確有違反保安處分執行法第74條之2 
    第2款所定違反檢察官執行保護管束之命令情節重大，而有
    執行刑罰之必要，核與刑法第75條之1第1項第4款之規定相
    符。從而，聲請人聲請撤銷受刑人前開緩刑之宣告，為有理
    由，應予准許。
四、依刑事訴訟法第476條，刑法第75條之1第1項第4款，裁定如
    主文。
中　　華　　民　　國　　111 　年　　1 　　月　　27　　日
                  刑事第四庭　　法  官  錢衍蓁
以上正本證明與原本無異。
因疫情而遲誤不變期間，得向法院聲請回復原狀。
如不服本裁定應於送達後5日內向本院提出抗告狀。
                                書記官  周佳誼
中　　華　　民　　國　　111 　年　　1　　 月　　28　　日